# 关于期末报表列示以及现金流量

提问人：lyablb 时间：2016-04-17 23:31:46
谢谢你的回复，关于第三条，处置子公司的投资收益在现金流量表以及附表中应如何列示呢

回答人：chenyiwei
现金流量并入“收回投资收到的现金”；间接法中在“投资损失（减收益）”项目中反映。